臺灣臺北地方法院刑事判決
111年度審交簡字第116號
公  訴  人  臺灣臺北地方檢察署檢察官
被      告  戴榮歸



上列被告因公共危險等案件，經檢察官提起公訴（110年度偵字
第26064號），被告於本院準備程序時自白犯罪（110年度審交訴
字第81號），經本院合議庭裁定由受命法官獨任逕以簡易判決處
刑，判決如下：
    主      文
戴榮歸犯過失傷害罪，處有期徒刑貳月，如易科罰金，以新臺幣
壹仟元折算壹日；又犯駕駛動力交通工具發生交通事故，致人傷
害而逃逸罪，處有期徒刑陸月，如易科罰金，以新臺幣壹仟元折
算壹日。應執行有期徒刑柒月，如易科罰金，以新臺幣壹仟元折
算壹日。
    事實及理由
一、本件犯罪事實及證據，除犯罪事實欄第8至9行「右徑骨骨折
    合併位移」應更正為「右腓骨骨折合併位移」；證據部分應
    補充「臺北市政府警察局道路交通事故初步分析研判表」(
    偵卷第29頁)、「臺北市政府警察局道路交通事故照片黏貼
    紀錄表」(偵卷第51至53頁)、「本院勘驗筆錄」、「被告戴
    榮歸於本院準備程序中之自白（本院審交訴卷第108至109頁
    ）」外，其餘均引用起訴書之記載(如附件)。
二、論罪科刑
(一)核被告所為，係犯刑法第185條之4第1項前段之駕駛動力交
    通工具發生交通事故，致人傷害而逃逸罪及同法第284條前
    段之過失傷害罪。
(二)被告所犯上開2罪，犯意各別，行為互殊，應予分論併罰。
(三)爰以行為人之責任為基礎，審酌被告駕駛營業小客車行駛於
    道路上時疏未注意轉彎車應禮讓直行車先行，不慎致告訴人
    文清煬受傷後，又未為適當之救護而逕自離開，缺乏尊重其
    他用路人安全之觀念，所為實有不該，惟念其犯後坦承犯行
    ，復考量被告有意願和解，然因告訴人數次未到庭致未能達
    成和解，兼衡被告之品行、犯罪之動機、目的、手段、本件
    過失情節、告訴人所受之傷勢及肇事後逃逸所產生之危害，
    暨其自述專科畢業之智識程度、現職收入、需扶養配偶及2
    名未成年小孩之家庭經濟生活狀況及檢察官對量刑之意見等
    一切情狀（見本院審交訴卷第109至110頁），分別量處如主
    文所示之刑及定其應執行刑，並均諭知易科罰金之折算標準
    。
三、依刑事訴訟法第449條第2項、第3項、第454條第2項，逕以
    簡易判決處刑如主文。
四、如不服本判決，得於判決書送達之翌日起20日內，提出上訴
    狀敘明上訴理由（須附繕本），上訴於本院第二審合議庭。
本案經檢察官蕭惠菁提起公訴，檢察官張友寧到庭執行職務。
中　　華　　民　　國　　111 　年　　6 　　月　　17　　日
　　　　　　　　　刑事第二十一庭  法　官　王筱寧
上正本證明與原本無異。 
如不服本判決應於收受送達後20日內向本院提出上訴書狀，並應
敘述具體理由；其未敘述上訴理由者，應於上訴期間屆滿後20日
內向本院補提理由書（均須按他造當事人之人數附繕本）「切勿
逕送上級法院」。告訴人或被害人如對於本判決不服者，應具備
理由請求檢察官上訴，其上訴期間之計算係以檢察官收受判決正
本之日期為準。 因疫情而遲誤不變期間，得向法院聲請回復原
狀。
                                  書記官  林思辰
中　　華　　民　　國　　111 　年　　6 　　月　　20　　日
附錄本案論罪科刑法條全文
中華民國刑法第185條之4
駕駛動力交通工具發生交通事故，致人傷害而逃逸者，處6月以
上5年以下有期徒刑；致人於死或重傷而逃逸者，處1年以上7年
以下有期徒刑。
犯前項之罪，駕駛人於發生交通事故致人死傷係無過失者，減輕
或免除其刑。
華民國刑法第284條
（過失傷害罪）
因過失傷害人者，處1年以下有期徒刑、拘役或10萬元以下罰金
；致重傷者，處3年以下有期徒刑、拘役或30萬元以下罰金。

附件
臺灣臺北地方檢察署檢察官起訴書
                                    110年度偵字第26064號
　　被　　　告　戴榮歸　男　00歲（民國00年00月00日生）
　　　　　　　　　　　　住○○市○○區○○○路000號
　　　　　　　　　　　　居○○市○○區○○街00號5樓之00
　　　　　　　　　　　　　室
　　　　　　　　　　　　國民身分證統一編號：Z000000000號
上列被告因過失傷害等案件，業經偵查終結，認應提起公訴，茲
將犯罪事實及證據並所犯法條分敘如下：
　　　　　　犯罪事實
一、戴榮歸於民國110年7月5日晚間9時17分許，駕駛車牌號碼00
    0-0000號營業小客車，沿臺北市中山區民生東路西往東方向
    行駛，行經民生東路與新生南路口時欲左轉，本應注意轉彎
    車應禮讓直行車先行，且依當時晴天且有夜間照明、柏油路
    面無缺陷亦無障礙物、視距良好、行車管制號誌正常等情形
    ，能注意並無不能注意之情事，竟疏未禮讓由文清煬自對向
    直行而來之車牌號碼000-0000號普通重型機車先行而逕行左
    轉，導致文清煬緊急煞車而人車倒地滑行並受有右徑骨骨折
    合併位移、右踝關節脫位合併深度傷口等傷害，戴榮歸明有
    聽到前開人車倒地滑行且刮地之聲音並有將車速減慢，竟未
    下車加以察看救護而另基於肇事逃逸之犯意，直接加速前開
    營業小客車而駛離現場逃逸之，嗣警員獲報至現場處理，始
    循線查獲上情。
二、案經文清煬訴由臺北市政府警察局中山分局報告偵辦。
　　　　　　證據並所犯法條
一、證據清單：
編號    證據方法     待證事項  1 被告戴榮歸之供述 證明被告有於上開時地駕駛前開車輛並聽聞後方有緊急煞車聲等事實  2 證人即告訴人文清煬之證述 證明犯罪事實之全部  3 臺北市政府警察局交通警察隊中山分隊之道路交通事故現場圖、補充資料表、談話紀錄表、調查報告表（一）（二）、監視錄影照片 同上  4 告訴人之振興醫院診斷證明書 證明告訴人因本件交通事故而受有上開傷害之事實 
二、所犯法條：核被告戴榮歸所為，係犯刑法第284條前段過失
    傷害罪嫌、第185條之4肇事逃逸罪嫌。
三、依刑事訴訟法第251條第1項提起公訴。
　  此　致
臺灣臺北地方法院
中　　華　　民　　國　 110　　年　　9 　　月　　23　　日
　　　　　　　　　　　　　　　檢　察　官  蕭  惠  菁
本件正本證明與原本無異
中　　華　　民　　國　 110　　年　　10　　月　　12　　日
                              書  記  官  吳  旻  軒
附錄本案所犯法條全文　
中華民國刑法第284條
因過失傷害人者，處 1 年以下有期徒刑、拘役或 10 萬元以下
罰金；致重傷者，處 3 年以下有期徒刑、拘役或 30 萬元以下
罰金。
中華民國刑法第185條之4
駕駛動力交通工具發生交通事故，致人傷害而逃逸者，處 6 月
以上 5 年以下有期徒刑；致人於死或重傷而逃逸者，處 1 年以
上 7 年以下有期徒刑。
犯前項之罪，駕駛人於發生交通事故致人死傷係無過失者，減輕
或免除其刑。